最高法院刑事判決　　　　　　　　　　　　　　　九十三年度台上字第三二八八號
　　上　訴　人　甲○○
　　　　　　　　　　　　（另案在台灣高雄監獄執行中）
　　選任辯護人　許明德律師
　　　　　　　　吳芝瑛律師
　　　　　　　　鄭勝智律師
右上訴人因竊盜案件，不服台灣高等法院高雄分院中華民國九十二年四月二日第二審
更審判決（九十一年度重上更(三)字第一○九號，起訴案號：台灣高雄地方法院檢察署
八十三年度偵字第一一六二○號），提起上訴，本院判決如左：
    主  文
原判決撤銷，發回台灣高等法院高雄分院。
    理  由
本件原判決認定：上訴人甲○○基於意圖為自己不法所有之概括犯意，復意圖為自己
不法之所有，自民國八十三年六月十日起︹如原判決附表（下稱附表）一編號(一)所載
︺至八十六年九月二十七日止（附表三編號所載），連續於附表一、附表三、附表
五編號(二)、附表七編號(十一)（另附表七編號(八)、即附表五編號(二)、附表八編號(一)所示
）、附表八編號(一)所示之時地，分別與張榮成、洪京平、楊殿銘、賴明發、盧國昌、
黃忠賢、高細寶、李又白、盧建志、邱棟樑及綽號「阿國」之成年男子等人，或二人
、或結夥三人以上攜帶客觀上具危險性之工具鐵撬、剪刀、起子、固定鉗、鐵剪等工
具（即兇器），毀壞鑲於門上門鎖或其他安全設備，於白天下班或夜間侵入無人看守
之公司行號竊盜（共犯、犯罪時地、被害人、竊得財物均詳附表一、附表三、附表五
編號(二)、附表七編號(十一)、附表八編號(一)所示）多次，而有犯竊盜罪之習慣。其間，於
八十三年十月十一日下午五時許，攜帶竊自黃宗泰所有而分贓所得之寶石印材，至高
雄市○○○路三四○號醉墨山房藝品店，交與不知情之店主劉辰旦鑑價以便脫售，而
於同（十一）日下午七時五十分許，在店前為檢察官率警查獲。嗣於八十四年一月二
十八日具保獲釋後，又連續竊盜多次，再於八十四年十二月一日在台南機場為警查獲
。經具保後，嗣於八十七年二月二十五日十八時在高雄市三民區○○○路九十號，為
警緝獲等情；因將第一審論處上訴人結夥三人以上竊盜、累犯罪刑，並應於刑之執行
前令入勞動場所強制工作三年部分之判決撤銷，改判論處上訴人連續結夥三人以上，
攜帶兇器，毀壞安全設備竊盜罪刑，並諭知應於刑之執行前令入勞動場所強制工作三
年。固非無見。
惟查：(一)、被告雖經自白，仍應調查其他必要之證據，以察其是否與事實相符。原判
決事實認定上訴人自八十三年六月十日至八十六年九月二十七日止，連續於附表七編
號(十一)所示時地……竊盜，理由欄並以上訴人所為之與事實相符自白作為犯罪之證據。
惟上訴人另涉他案，自八十四年十二月十九日羈押於台灣高雄看守所，迄八十五年一
月十六日當庭釋放，此有台灣高雄看守所八十五年六月十九日高所正總名字第八三九
號函附卷足憑（見上訴卷第一二六頁）；原判決以與事實不符之自白，作為認定上訴
人於八十五年一月三日八時三十分在台北縣蘆洲鄉○○路四十五號台康資訊公司行竊
電腦零組件之證據，自屬違背證據法則。(二)、科刑之判決，須將認定之犯罪事實詳記
於事實欄，然後於理由內逐一說明其憑以認定之證據，使事實與理由兩相一致，並與
卷內之證據資料相互適合，方為合法。原判決以共同被告黃忠賢於警詢之供述作為上
訴人竊盜犯行之證據（見原判決第四頁第八、九行），惟原判決附表一編號(六)、(七)之
犯罪時間為八十四年十一月二十四日深夜，而黃忠賢於警詢供述，係稱「我自八十五
年五、六月起夥同甲○○、李又白、顏賜發、邱棟樑及高細寶共組竊盜集團……」（
見原審上更(一)卷二第二十六頁｜八十六年八月十三日第二次警詢筆錄），原判決認定
事實所憑之證據與卷內筆錄不相適合，自屬採證違法。又原判決認定八十四年十一月
二十八日十九時與黃忠賢、綽號阿國之人共同行竊高雄市笙振資訊股份有限公司之筆
記型電腦，係以預備之鐵鍬等破壞鑲於門上門鎖為之；惟依上訴人於原審供述該次係
以粗鐵線將前端磨平使用，撬壞門鎖（見原審重上更(三)卷第一七六頁第三行），原判
決認定之事實與卷證資料不符，亦有證據上理由矛盾之違誤。上訴意旨指摘原判決不
當，非無理由，應認仍有發回更審之原因。原判決認定附表(三)係撬壞公司鐵門安全設
備侵入行竊，究係鐵門抑或安全設備？案經發回宜併注意及之。又本件雖屬刑事訴訟
法第三百七十六條第二款所列之案件，惟於修正刑事訴訟法施行前，原得上訴於第三
審法院，且已繫屬於法院，依刑事訴訟法施行法第五條第一項之規定，仍應依施行前
之法定程序終結之，附此敘明。
據上論結，應依刑事訴訟法第三百九十七條、第四百零一條，判決如主文。
中　　　華　　　民　　　國　　九十三　　年　　　六　　　月　　二十八　　日
                              最高法院刑事第八庭
                                  審判長法官  陳  炳  煌
                                        法官  陳  世  雄
                                        法官  韓  金  秀
                                        法官  吳  信  銘
                                        法官  徐  文  亮
      右正本證明與原本無異
                                              書  記  官
中　　　華　　　民　　　國　　九十三　　年　　　七　　　月　　　八　　　日
                                                                        Ｋ
